【裁判字號】    98,審交訴,117
【裁判日期】    981113
【裁判案由】    業務過失致死
【裁判全文】
臺灣桃園地方法院刑事判決           98年度審交訴字第117號
公  訴  人  臺灣桃園地方法院檢察署檢察官
被      告  甲○○
上列被告因業務過失致死案件，經檢察官提起公訴（98年度撤緩
偵字第399 號），嗣被告於準備程序進行中為有罪之陳述，經本
院告知簡式審判程序意旨，並聽取當事人意見後，本院合議庭裁
定由受命法官獨任依簡式審判程序審理，並判決如下：
    主  文
甲○○從事業務之人，因業務上之過失致人於死，處有期徒刑肆
月，如易科罰金，以新臺幣壹仟元折算壹日。
   事  實
一、甲○○係三商行股份有限公司之司機，以駕駛為業務，於民
    國97年4 月10日上午7 時6 分許，駕駛車號503-AU號營業小
    貨車，沿桃園縣大園鄉○○○路往大園方向行駛（雙向二車
    道，並劃有中央分向線之道路），行經桃園縣大園鄉○○○
    路新生幹320 號電線桿前時，本應注意車前狀況，隨時採取
    必要之安全措施，且應注意該路段行車速限不得超過時速50
    公里，而依當時情形，又無不能注意之情事，竟疏於注意，
    貿然以時速70公里之高速行駛，在非超車情況下，違規駛入
    對向車道行駛，適有黃秋月自對向車道前方騎乘車號JL8-77
    6 號重型機車往中壢方向直行，甲○○煞避不及，2 車發生
    碰撞，黃秋月人車倒地，並受有左大腿、左小腿開放性骨折
    、左前臂骨折及右大腿撕裂傷，經送醫急救，仍因低血容性
    併神經休克不治死亡。而甲○○於有偵查犯罪職權之員警知
    悉犯罪事實及犯罪嫌疑人前，親自打電話報請員警前往處理
    ，並主動表明肇事，進而接受本件裁判。
二、案經黃秋月之夫乙○○告訴及臺灣桃園地方法院檢察署檢察
    官據報相驗後偵查，先予甲○○緩起訴處分，惟其因違反刑
    事訴訟法第253 條之3 第1 項第1 款規定之事項，為檢察官
    依職權撤銷緩起訴處分確定（臺灣桃園地方法院檢察署97年
    度偵字第15802 號、98年度撤緩字第404 號）後起訴。
    理  由
一、本案被告甲○○所犯為死刑、無期徒刑或最輕本刑為3 年以
    上有期徒刑以外之罪，其於本院準備程序中就前揭被訴事實
    為有罪之陳述，經本院告知簡式審判程序之旨，並聽取當事
    人意見後，本院合議庭依刑事訴訟法第273 條之1 第1 項規
    定，裁定由受命法官獨任進行簡式審判程序，合先敘明。
二、上揭犯罪事實，業據被告甲○○於警詢、檢察官偵訊及本院
    審理時均坦承不諱，並有道路交通事故現場圖、道路交通事
    故調查報告表（一）（二）、被告駕駛執照影本、車號503-
    AU營業小貨車行車執照影本、壢新醫院診斷證明書、現場暨
    肇事車輛照片共20張及臺灣省桃園縣區車輛行車事故鑑定委
    員會97年6 月6 日桃縣行字第0975201669號函所附之鑑定意
    見書等附卷可稽，足認被告之任意性自白與事實相符，應堪
    採信。而被害人黃秋月確因本件車禍碰撞倒地，受有左大腿
    、左小腿開放性骨折、左前臂骨折及右大腿撕裂傷，經送醫
    急救，仍因低血容性併神經休克不治死亡，業經臺灣桃園地
    方法院檢察署檢察官督同檢驗員相驗屬實，並製有相驗筆錄
    、臺灣桃園地方法院檢察署相驗屍體證明書、相驗相片12張
    及檢驗報告書等附卷可參。按行車速度，依速限標誌或標線
    之規定，無速限標誌或標線者，行車時速不得超過50公里；
    又汽車在劃有分向線之路段，除超車外，不得駛入來車之車
    道內，均應在遵行車道內行駛，道路交通安全規則第93條第
    1 項第1 款及第97條第1 項第3 款、第1 款分別訂有明文。
    此為汽車駕駛人應盡之注意義務，被告係從事駕駛業務之駕
    駛人，已據被告於檢察官訊問時供述在卷，其對於上開規定
    尤應知之甚稔，而依卷附道路交通事故調查報告表所載，肇
    事時、地路面鋪裝柏油、路面無缺陷、無障礙物及日間自然
    光線，雖天候為陰天，惟並無不能注意之情事，詎被告駕車
    行經上開肇事地點，竟疏未注意超速且違規駛入對向車道，
    致生本件車禍，其有過失甚明。被害人既係因本件車禍而死
    亡，則被告駕車肇事行為與被害人之死亡結果間，自具有相
    當因果關係，是被告業務過失致人於死之犯行洵堪認定，應
    依法論科。
三、被告甲○○受僱於三商行股份有限公司擔任駕駛、送貨之工
    作，為從事業務之人，業據被告陳明在卷。核被告所為係犯
    刑法276 條第2 項之業務過失致死罪。被告於有偵查犯罪職
    權之員警知悉犯罪事實及犯罪嫌疑人前，親自打電話報請員
    警前往處理，並主動表明肇事，進而接受本件裁判，此有警
    詢筆錄1 份在卷可憑（參相驗卷第9 至第10頁），應依刑法
    第62條前段規定，減輕其刑。爰審酌被告平日駕駛營業小貨
    車為業，本更應遵守交通規則，提高警覺，注意行車安全，
    竟疏未注意肇事，造成被害人死亡，其過失情節重大，然念
    及被告犯後坦承犯行，並積極與被害人家屬達成和解，有臺
    北縣新莊市調解委員會調解筆錄（調解書）在卷可稽，被害
    人之夫乙○○於本院審理時亦請求對被告從輕量刑，及犯後
    態度良好等一切情狀，量處如主文所示之刑，並諭知易科罰
    金之折算標準。
據上論斷，應依刑事訴訟法第273 條之1 第1 項、第299 條第1
項前段，刑法第276 條第2 項、第62條前段、第41條第1 項前段
，刑法施行法第1 條之1 第1 項、第2 項前段，判決如主文。
本案經檢察官潘怡華到庭執行職務。
中    華    民    國    98    年    11    月    13    日
                        刑事庭    法  官  劉為丕
以上正本證明與原本無異。
如不服本判決，應於判決送達後10日內向本院提出上訴狀（應附
繕本），其未敘述上訴理由者，應於上訴期間屆滿後20日內補提
理由書狀於本院，上訴於臺灣高等法院。
                                  書記官  陳淑瓊
中    華    民    國    98    年    11    月    13    日
附錄本案論罪科刑法條：
刑法第276條
因過失致人於死者，處 2 年以下有期徒刑、拘役或 2 千元以下
罰金。
從事業務之人，因業務上之過失犯前項之罪者，處5 年以下有期
徒刑或拘役，得併科3 千元以下罰金。


司法院資訊處製作；財團法人民間司法改革基金會備份。
